it: Materiale del nastro/del supporto del pompon: Cotone; Elastico; Iuta; Lino; Treccia in filo metallico; Nylon; Poliestere; Polipropilene (PP); Rayon/viscosa; Altro
fr: Matière du ruban support du galon à pompons: Coton; Élastique; Jute; Lin; Tresse de fil métallique; Nylon; Polyester; Polypropylène (PP); Rayonne/viscose; Autre
pl: Materiał taśmy/podkładu lamówki z pomponami: Bawełna; Elastyczne; Juta; Len; Plecionka z metalicznej nici; Nylon; Poliester; Polipropylen (PP); Włókno celulozowe / wiskoza; Inne
en: Pom-pom trim backing/tape material: Cotton; Elastic; Jute; Linen; Metallic thread braid; Nylon; Polyester; Polypropylene (PP); Rayon/Viscose; Other
ru: Материал основы/ленты для крепления помпонов: Хлопок; Эластичный материал; Джут; Лён; Тесьма с металлизированной нитью; Нейлон; Полиэстер; Полипропилен (ПП); Вискозный шелк/вискоза; Другое
nb: Pyntemateriale/tapemateriale for pompom: Bomull; Elastikk; Jute; Lin; Bånd i metalltråd; Nylon; Polyester; Polypropylen (PP); Rayon/viskose; Annet
de: Material des Trägerbands der Pompon-Borte: Baumwolle; Elastik; Jute; Leinen; Metallfadengeflecht; Nylon; Polyester; Polypropylen (PP); Rayon/Viskose; Sonstige
zh-CN: 绒球饰边背衬/胶带材料: 棉; 弹性材料; 黄麻; 亚麻; 金属线编织; 尼龙; 聚酯纤维; 聚丙烯 (PP); 人造丝/粘胶纤维; 其他
es: Material de la tira o cinta de pompones: Algodón; Elástico; Yute; Lino; Trenza de hilo metálico; Nailon; Poliéster; Polipropileno (PP); Rayón/viscosa; Otro
fi: Tupsun pohjamateriaali/nauha: Puuvilla; Elastinen; Juutti; Pellava; Metallilankapunos; Nailon; Polyesteri; Polypropeeni (PP); Rayon/viskoosi; Muu
bg-BG: Материал на основата/лентата на помпон лентата: Памук; Еластичен материал; Юта; Лен; Плитка от метална нишка; Найлон; Полиестер; Полипропилен (PP); Изкуствена коприна/вискоза; Други
ro-RO: Material de bandă/suport pentru garnituri cu pompoane: Bumbac; Elastic; Iută; In; Șnur împletit din fir metalic; Nailon; Poliester; Polipropilenă (PP); Raion/Vâscoză; Altele
hr-HR: Materijal za podlogu/traku s pomponima: Pamuk; Elastika; Juta; Lan; Pletenica od metalik konca; Najlon; Poliester; Polipropilen (PP); Rejon/viskoza; Ostalo
tr: Ponpon şerit arka/bant malzemesi: Pamuk; Elastik; Jüt; Keten; Metalik iplik örgü; Naylon; Polyester; Polipropilen (PP); Suni ipek/Viskon; Diğer
sl-SI: Material traku/podloge obrobe s cofi: Bombaž; Elastika; Juta; Lan; Kitka s kovinsko nitjo; Najlon; Poliester; Polipropilen (PP); Umetna svila / viskoza; Drugo
hu: Pomponos díszítőszalag hátoldalának/szalagjának anyaga: Pamut; Elasztikus; Juta; Vászon; Fémszálas fonat; Nejlon; Poliészter; Polipropilén (PP); Műselyem/viszkóz; Egyéb
ko: 폼폼 트림 뒷면/테이프 소재: 면; 엘라스틱; 황마; 리넨; 메탈릭 스레드 브레이드; 나일론; 폴리에스터; 폴리프로필렌(PP); 레이온/비스코스; 기타
sk-SK: Materiál podkladu/pásky pompónového lemu: Bavlna; Elastická; Juta; Ľan; Prámik z metalickej nite; Nylón; Polyester; Polypropylén (PP); Rayon/viskóza; Iné
sv: Baksides-/tejpmaterial för pom-pom-kant: Bomull; Elastisk; Jute; Linne; Fläta av metalltråd; Nylon; Polyester; Polypropen (PP); Rayon/viskos; Annat
th: วัสดุรอง/เทปตกแต่งพู่: ฝ้าย; ยางยืด; ปอกระเจา; ลินิน; ถักดิ้นโลหะ; ไนลอน; โพลีเอสเตอร์; โพลิโพรพิลีน (PP); เรยอน/วิสคอส; อื่นๆ
zh-TW: Pom-pom 飾邊背襯/織帶材質: 棉; 彈性材質; 黃麻; 亞麻; 金屬線編織帶; 尼龍; 聚酯纖維; 聚丙烯 (PP); 人造絲/嫘縈; 其他
lt-LT: Pomponų juostos pagrindo / juostelės medžiaga: Medvilnė; Elastikas; Džiutas; Linas; Metalinių siūlų pynė; Nailonas; Poliesteris; Polipropilenas (PP); Dirbtinis šilkas / viskozė; Kita
pt-PT: Material para forro/fita com acabamento em pompons: Algodão; Elástico; Juta; Linho; Trança de fio metálico; Nylon; Poliéster; Polipropileno (PP); Rayon/viscose; Outro
cs: Podkladový/páskový materiál třásňové ozdoby: Bavlna; Elastické; Juta; Len; Oplet s metalickým vláknem; Nylon; Polyester; Polypropylen (PP); Umělé hedvábí / viskóza; Jiné
ja: ポンポントリム基材/テープ素材: コットン; 伸縮素材; ジュート; リネン; メタリックスレッドブレード; ナイロン; ポリエステル; ポリプロピレン (PP); レーヨン/ビスコース; その他
el: Υλικό για φόδρα/ταινία με πομ-πομ: Βαμβάκι; Ελαστικό; Γιούτα; Λινό; Πλεξούδα από μεταλλικό νήμα; Νάιλον; Πολυεστέρας; Πολυπροπυλένιο (PP); Ρεγιόν/Βισκόζη; Άλλο
nl: Pompon band achterkant-/bandmateriaal: Katoen; Elastiek; Jute; Linnen; Gevlochten metaaldraad; Nylon; Polyester; Polypropyleen (PP); Rayon/viscose; Overig
da: Pompons pyntunderlag/-bånds materiale: Bomuld; Elastik; Jute; Hør; Fletning med metaltråd; Nylon; Polyester; Polypropylen (PP); Rayon/viskose; Andet
vi: Chất liệu lót/băng viền trang trí hình quả bông: Cotton; Thun; Đay; Lanh; Dây bện kim loại; Nylon; Polyester; Polypropylene (PP); Rayon/Viscose; Khác
pt-BR: Galão de pompons material da base/fita: Algodão; Elástico; Juta; Linho; Trança de fio metálico; Nylon; Poliéster; Polipropileno (PP); Rayon/Viscose; Outros